# 三供一业，接收方相关会计处理

提问人：晨晨晨晨 时间：2023-08-27 20:29:13
您好，老师，请问三供一业接收方会计如何账务处理呢？是先移交后改造；供暖公司收到业主方给的改造款 1000万，在建工程发生业务支付 900 万；
后续在建工程完工之后，就转固定资产，按照一般折旧年限计提折旧了；
但是业主方给的改造款 1000 万怎么处理呢？
有些业主单位要求开发票了，就做了主营业务收入，正常缴税；
有些业主单位没有要求开票就一直挂账；
像这种接收方，日常业务应该怎么处理呢？
也没有搜到比较权威的文件。

回答人：chenyiwei
对于原移交方提供的改造款，应参照新收入准则第四十条“企业在合同开始（或接近合同开始）日向客户收取的无需退回的初始费”处理，即收到时确认为合同负债。待改造完成、开始提供供暖服务后，在预计的服务年限内（一般不短于 10 年，也不短于改造后固定资产的折旧年限）摊销，确认为各该年度的供暖收入。这与移交方是否要求开票无关。